【裁判字號】    99,易,1861
【裁判日期】    990719
【裁判案由】    竊盜
【裁判全文】
臺灣臺中地方法院刑事判決              99年度易字第1861號
公  訴  人  臺灣臺中地方法院檢察署檢察官
被      告  甲○○
上列被告因竊盜案件，經檢察官追加起訴（99年度偵緝字第1033
號），本院判決如下：
    主    文
本件公訴不受理。
    理    由
一、本件追加起訴意旨詳如附件追加起訴書所載。
二、按追加起訴，限於第一審辯論終結前，得就與本案相牽連之
    犯罪或本罪之誣告罪，始得為之，刑事訴訟法第265 條第1
    項定有明文。是追加起訴，限於在第一審辯論終結以前始得
    為之，違反此項規定之追加起訴，其追加起訴之程序於法自
    有違背。又案件有起訴之程序違背規定者，應諭知不受理之
    判決，並得不經言詞辯論為之，刑事訴訟法第303 條第1 款
    、第307 條亦分別規定甚明。
三、經查：公訴意旨所指臺灣臺中地方法院檢察署檢察官99年度
    偵字第5069號提起公訴案件，經本院99年度易字第1386號受
    理後，業於民國99年5 月26日辯論終結，並於99年6 月4 日
    判決在案，有本院99年度易字第1386號99年5 月26日之審判
    筆錄及99年6 月4 日判決書在卷可憑。本件檢察官就本院99
    年度易字第1386號案件，追加起訴被告甲○○涉犯竊盜罪，
    係於上開案件辯論終結後即99年6 月7 日始繫屬本院，有卷
    附臺灣臺中地方法院檢察署99年6 月3 日中檢輝金99偵緝10
    33字第057674號函之本院收文章戳可憑，揆諸首揭規定，本
    件追加起訴之程序於法自有違背，爰不經言詞辯論，逕為公
    訴不受理之判決。
四、據上論斷，應依刑事訴訟法第303條第 1款、第307條，判決
    如主文。
中    華    民    國    99    年    7     月    19    日
                       刑事第十三庭    法  官  楊萬益
以上正本證明與原本無異。
如不服本判決，應於收受判決後10日內向本院提出上訴書狀，並
應敘述具體理由；其未敘述上訴理由者，應於上訴期間屆滿後20
日內向本院補提理由書（均須按他造當事人之人數附繕本）「切
勿逕送上級法院」。
                                       書記官  譚系媛
中    華    民    國    99    年    7     月    19    日
附  件  ：
臺灣臺中地方法院檢察署檢察官不起訴處分書            松股
                                    99年度偵緝字第1033號
    被      告  甲○○  男  46歲（民國○○年○月○日生）
                        籍設苗栗縣大湖鄉○○街51號
                        (另案在臺灣臺中監獄苗栗分監執行
                         中)
                        國民身分證統一編號：Ｚ000000000號
上列被告因竊盜案件，業經偵查終結，認為應該不起訴處分，茲
敘述理由如下：
一、臺中縣警察局東勢分局報告意旨略以：被告甲○○( 所涉於
    民國98年11月9 日竊盜部分另行追加起訴) 與藍凱硯、黃敬
    財( 均另經不起訴處分) 共同意圖為自己不法之所有，並基
    於竊盜之犯意聯絡，由甲○○提議且備妥客觀上足供作兇器
    使用之行竊工具鐵條、T 型扳手、鐵棍、修枝剪、安全繩等
    物後，黃敬財駕駛其向不知情之涂志雄商借之車牌號碼LE─
    5908號自用小客車搭載甲○○、藍凱硯，於98年11月15日晚
    間11時15分許，在臺中縣東勢鎮馬鞍寮入口約2 公里處，約
    定由黃敬財負責在車上把風、甲○○負責剪電纜線、藍凱硯
    負責整理剪斷之電纜線後，甲○○即下車尋找行竊目標，嗣
    藍凱硯欲前往甲○○所在位置會合之際，因黃敬財為警盤查
    而大聲呼喊，3 人隨即分頭逃逸而未得手，並扣得遺留在現
    場之工具鐵條16支、T 型扳手、鐵棍、修枝剪各1 支、安全
    繩1 條、手套1 包等物，因認被告甲○○涉有竊盜未遂罪嫌
    。
二、按犯罪事實應依證據認定之，無證據不得認定犯罪事實，刑
    事訴訟法第154 條第2 項載有明文；再按刑法竊盜罪之著手
    時點，須行為人以行竊之意思接近財物，並進而物色財物，
    始可認為竊盜行為之著手，最高法院82年度第2 次刑事庭會
    議(二)可資參照。訊據被告甲○○堅決否認上開竊盜犯行，
    辯稱：98年11月15日伊有去，但沒有剪，伊與藍凱硯及黃敬
    財3 人一起去，當天還沒有找到目標，上面是檳榔園，要下
    來時，就看到警車在黃敬財車子旁，伊跟藍凱硯就繞路離開
    ，當天還沒有動手等語。經查：同案被告黃敬財為警查獲時
    ，係在其所駕駛之車上扣得鐵條、T 型扳手、修枝剪等工具
    ，有警詢筆錄及扣押物品清單在卷足憑，互核其供述與同案
    被告藍凱硯、黃敬財大致相符，足見被告甲○○與藍凱硯、
    黃敬財於上開時、地應尚未著手剪電纜線，是其所辯尚堪採
    信。復因其尚未選定特定之行竊目標，而無從認定其確實開
    始以接近行竊目標之意思為物色搜尋財物而達竊盜之著手階
    段，自難逕認被告甲○○涉有上開竊盜犯行。此外，復查無
    積極之證據足認被告甲○○涉有竊盜犯行，揆諸上開說明，
    應認其罪嫌不足。
三、依刑事訴訟法第252條第10款為不起訴處分。
中    華    民    國    99    年    5     月    21    日
                              檢察官      乙○○
不得再議
本件正本證明與原本無異
中    華    民    國    99    年    6     月    1     日
                              書記官      王贊銘

司法院資訊處製作；財團法人民間司法改革基金會備份。
